【裁判字號】    90,上易,1766
【裁判日期】    901114
【裁判案由】    傷害
【裁判全文】
臺灣高等法院高雄分院刑事判決    九十年度上易字第一七六六號
    上訴人
    即被告  甲○○
右上訴人因傷害案件，不服臺灣高雄地方法院八十九年度易字第五二七三號中華民國
九十年八月十四日第一審判決（起訴案號：臺灣高雄地方法院檢察署八十九年度偵字
第一九六二九號），提起上訴，本院判決如左：
    主  文
上訴駁回。
    事  實
甲○○於民國八十六年間，曾因過失傷害案件，經台灣高雄地方法院判處有期徒刑三
月確定，於八十六年六月十八日執行完畢，復於八十九年八月十日下午一時十五分許
，因先前與乙○○有土地使用問題未解決，且當日早上與張簡國雄發生肢體衝突時，
乙○○曾介入勸架涉入，乃心生不滿，即夥同其長子林志鐘（此部分未據起訴）及其
餘三名年籍、姓名均不詳之成年男子，共同基於傷害之犯意，至高雄縣大寮鄉○○村
○○○路十一巷對面之「快樂釣蝦場」內，由甲○○出手毆擊乙○○頭部一下後，其
餘四人（其中一人持鐵棒）隨後將乙○○推倒在地並加以拳打腳踢，致乙○○因而受
有頭部外傷合併腦震盪、左頸部鈍挫傷合併多處淤腫傷、左肩及右膝關節鈍挫傷合併
淤腫傷等傷害。案經乙○○訴由高雄縣警察局林園分局報請台灣高雄地方法院檢察署
檢察官偵查起訴。
    理  由
一、訊據被告矢口否認傷害犯行，辯稱：案發時伊在住處內與張俊堯喝酒，不可能去
    打人云云。惟查，右揭事實業據告訴人乙○○迭為指訴綦詳，並有告訴人所提出
    之受傷之診斷證明書二紙在卷可稽。參酌證人王美鈴於原審審理中證稱：八十九
    年八月十日下午一時十五分許，告訴人乙○○至其釣蝦場找人，其後甲○○到場
    ，甲○○講話很大聲，後來有三、四名男子圍過來打乙○○，當時甲○○在場等
    語，另證人蔡武雄於原審審理中亦證稱：八十九年八月十日下午一時左右，其在
    大寮鄉○○○路七之四號店內，見乙○○用跑的進來到廁所內，其問乙○○何事
    ，乙○○表示遭被告甲○○毆打等語，足見乙○○所指訴事實，應屬非虛。又據
    證人張俊堯於偵查中證稱：八十九年八月九日當天至被告甲○○住處吃東西、喝
    酒，中午就離開等語，足見被告所辯案發當時（即八十九年八月十日下午一時十
    五分許）與張俊堯在家中喝酒一節與事實不合，應係卸責之詞，不足採信，本件
    事證已明，被告犯行堪以認定。
二、核被告所為，係犯刑法第二百七十七條第一項傷害罪。被告就上開傷害犯行，與
    林志鐘及其餘三名不詳姓名成年男子間，有犯意之聯絡之及行為之分擔，應論以
    共同正犯。又被告曾受上開有期徒刑以上刑之執行，此有台灣高雄地方法院檢察
    署刑案資料查註記錄表一份在卷可按，其於執行完畢後五年內，再犯本件最重本
    刑為有期徒刑以上之罪，為累犯，應依法加重其刑。被告犯罪事證已明，原審法
    院乃依刑法第二百七十七條第一項、第二十八條、第四十七條、第二條第一項但
    書、修正前第四十一條，罰金罰鍰提高標準條例第一條前段、第二條等規定，並
    審酌被告犯罪之手段（多人聯手攻擊），被害人所受傷害之程度（非輕），有前
    科紀錄，平日素行非佳，且犯罪後迄今尚未賠償告訴人所受之損害，犯罪後態度
    不佳等一切情狀，量處有期徒刑四月，又敘明被告行為後，刑法第四十一條已於
    八十九年一月十日經公布修正為第四十一條第一項，並於同年月十二日生效，其
    規定為：「犯最重本刑為五年以下有期徒刑之罪，而受六個月以下有期徒刑或拘
    役之宣告，因身體、教育、職業或家庭之關係，執行顯有困難者，得以一元以上
    三元以下折算一日，易科罰金。但確因不執行所宣告之刑難收矯正之效，或難以
    維持法秩序者不在此限」，新舊法比較結果，修正後之現行刑法第四十一條第一
    項後段但書「但確因不執行所宣告之刑難收矯正之效，或難以維持法秩序者，不
    在此限」之規定，對於被告較為不利，依刑法第二條第一項但書規定，自應適用
    修正前刑法第四十一條之規定以諭知易科罰金之折算標準，尚無不合，被告上訴
    意旨否認犯罪，指摘原判決不當，尚無理由，應予駁回。
據上論斷，應依刑事訴訟法第三百六十八條，判決如主文。
本案經檢察官董明正到庭執行職務。
中    華    民    國      九十      年      十一      月     十四   日
                              臺灣高等法院高雄分院刑事第八庭
                                  審判長法官  郭雅美
                                        法官  莊飛宗
                                        法官  洪兆隆
右正本證明與原本無異。
不得上訴。
                                      書記官  葉淑華
中    華    民    國      九十      年      十一      月    十九    日
附錄本判決論罪科刑之法條
刑法第二百七十七條
傷害人之身體或健康者，處三年以下有期徒刑，拘役或一千元以下罰金。
犯前項之罪，因而致人於死者，處無期徒或七年以上有期徒刑，致重傷者，處三年以
上、十年以下有期徒刑。
                                                                        Ｄ


司法院資訊處製作；財團法人民間司法改革基金會備份。
